【裁判字號】    95,易,597
【裁判日期】    951130
【裁判案由】    竊盜
【裁判全文】
臺灣嘉義地方法院刑事判決               95年度易字第597號
公  訴  人  臺灣嘉義地方法院檢察署檢察官
被      告  丁○○
            甲○○
                      13號
上列被告等因竊盜案件，經檢察官提起公訴（95年度偵字第7492
號），被告於本院行準備程序時就犯罪事實為有罪之陳述，經本
院合議庭裁定適用簡式審判程序，判決如下：
    主  文
丁○○共同攜帶兇器竊盜，累犯，處有期徒刑壹年。扣案老虎鉗
壹支，沒收。
甲○○共同攜帶兇器竊盜，累犯，處有期徒刑壹年。扣案老虎鉗
壹支，沒收。
    事  實
一、丁○○前因違反毒品危害防制條例案件，經本院以九十三年
    度嘉簡字第二一○號判處有期徒刑五月確定，甫於民國九十
    四年十一月十日執行完畢。甲○○前因搶奪案件，經本院以
    九十三年度訴字第二七一號判處有期徒刑一年三月確定，甫
    於九十五年五月二十六日縮刑期滿執行完畢。詎二人仍不知
    悔改，竟基於意圖為自己不法之所有犯意聯絡，共同於九十
    五年十月十六日下午五時五十分許，在嘉義市○區○○路一
    一八一巷一一一號後方農田電線桿處，共同攜帶丁○○所有
    客觀上具殺傷力足為兇器之鐵製老虎鉗一把，以由丁○○手
    持鐵製老虎鉗坐或站立在甲○○肩上，攀搆連接於電線桿上
    電線，以鐵鉗剪斷電線後，二人一同將剪下之電線捲收放置
    在布袋內之方式，竊得戊○○所有之電纜線四點五公斤（價
    值約新臺幣【下同】一千一百元），並接續至相鄰地，以前
    揭方式，將連接在電線桿上分屬臺灣電力股份有限公司（下
    簡稱臺電公司）及乙○○所有（遭剪斷前原自電表連接至田
    內馬達）之電纜線七條甫剪斷之際，為巡經該處之村民乙○○、黃阿生、李茂山、黃兆龍、游永福及高永傳察覺而當場
    查獲並報警處理，扣得供前揭竊盜所用之鐵製老虎鉗一支、
    竊得之電纜線四點五公斤及已遭剪斷尚未捲收之電纜七條。
二、案經嘉義市警察局第一分局報告臺灣嘉義地方法院檢察署檢
    察官偵查起訴。
    理    由
一、上揭事實，業據被告丁○○、甲○○於偵審時坦承不諱，核
    與證人丙○○、戊○○、乙○○、黃阿生、李茂山、黃兆龍
    、游永福及高永傳於警詢時證述情節相符，並有被害報告單
    、贓物認領保管單各一紙、照片十八幀附卷可稽，此外並有
    鐵製老虎鉗一把扣案可證；綜上事證，被告自白確與事實相
    符，要屬無疑；本案事證明確，被告犯行，應堪認定。
二、按刑法第三百二十一條第一項第三款之攜帶兇器竊盜罪，係
    以行為人攜帶兇器竊盜為加重條件，此所謂兇器，其種類並
    無限制，凡客觀上足對人之生命、身體、安全構成威脅，具
    有危險性之兇器均屬之，且只須行竊時攜帶此種具有危險性
    之兇器為已足，並不以攜帶之初有行兇之意圖為必要，最高
    法院七十九年度臺上字第五二五三號判例意旨可資參照。查
    被告二人行竊時所持之老虎鉗一把，係被告二人共同攜往，
    經被告二人供述在卷，經本院當庭勘驗結果：扣案老虎鉗為
    鐵製，把手處外覆塑膠皮，剪口鋒銳，質地沈重，有勘驗筆
    錄存卷足參（本院卷第37頁），在客觀上均足認對人之生命
    、身體、安全構成威脅，而均為具危險性之兇器，殆無疑義
    。是核被告二人所為，係犯刑法第三百二十一條第一項第三
    款攜帶兇器竊盜罪。被告二人就前開犯行，有犯意聯絡及行
    為分擔，均為共同正犯。被告丁○○前因違反毒品危害防制
    條例案件，經本院以九十三年度嘉簡字第二一○號判處有期
    徒刑五月確定，甫於九十四年十一月十日執行完畢；被告甲○○前因搶奪案件，經本院以九十三年度訴字第二七一號判
    處有期徒刑一年三月確定，於九十五年五月二十六日縮刑期
    滿執行完畢，有臺灣嘉義地方法院檢察署刑案資料查註紀錄
    表及臺灣高等法院被告前案紀錄表各二份附卷可按，其等於
    有期徒刑執行完畢五年以內，故意再犯本案為有期徒刑以上
    之罪，均為累犯，應各依刑法第四十七條第一項規定，加重
    其刑。
三、爰審酌被告二人出於缺錢花用竟圖不勞而獲之動機及目的；
    攜兇器剪毀電線之手段；被告丁○○曾因強盜、違反毒品危
    害防制條例遭判處罪刑，被告甲○○曾有殺人未遂、妨害自
    由、槍砲彈藥刀械管制條例、搶奪遭判處罪刑之素行（有臺
    灣嘉義地方法院檢察署刑案資料查註紀錄表及臺灣高等法院
    被告前案紀錄表附卷可按）；依其陳述，被告丁○○為國中
    肄業，未婚無子女，前從事綁鐵，月入約一萬五千元，被告
    甲○○國中畢業，未婚無子女，平時從事泥水工之智識程度
    及生活狀況；所竊物品價值約數千元（均已發還被害人）之
    損害結果，及犯後坦承犯行，態度尚佳等一切情狀，各量處
    如主文所示之刑，以示懲儆。扣案鐵製老虎鉗一支，為被告
    丁○○所有，與被告甲○○共同攜往供犯上開竊盜罪所用之
    物，業據其供明在卷（本院卷第37頁），應依刑法第三十八
    條第一項第二款宣告沒收。
據上論斷，應依刑事訴訟法第二百七十三條之一第一項、第二百
九十九條第一項前段，刑法第二十八條、第三百二十一條第一項
第三款、第四十七條第一項、第三十八條第一項第二款，判決如
主文。
本案經檢察官蔡彥守到庭執行職務
中    華    民    國    95    年    11    月    30    日
                  刑事第一庭    法  官  蔡廷宜
以上正本證明與原本無異。
如不服本判決，應於判決送達後10日內，向本院提出上訴狀。
中    華    民    國    95    年    11    月    30    日
                                書記官  蕭琪男
附錄法條：
中華民國刑法第321條第1項第3款
（加重竊盜罪）
犯竊盜罪而有左列情形之一者，處6月以上、5年以下有期徒刑：
三  攜帶兇器而犯之者。


司法院資訊處製作；財團法人民間司法改革基金會備份。
